臺灣臺中地方法院刑事判決
111年度易字第1476號
公  訴  人  臺灣臺中地方檢察署檢察官
被      告  𡍼萬春


上列被告因竊盜案件，經檢察官提起公訴（111年度偵字第28221
號），被告於準備程序中就被訴事實為有罪之陳述，經本院裁定
改依簡式審判程序審理，判決如下：
    主  文
𡍼萬春犯攜帶兇器竊盜罪，處有期徒刑陸月，如易科罰金，以新
臺幣壹仟元折算壹日。扣案之刀具壹支沒收。
    事  實
一、𡍼萬春意圖為自己不法之所有，基於攜帶兇器竊盜之犯意，
    於民國111年5月22日晚間9時許，持其所有，客觀上足以對
    人之生命、身體安全構成危險，可供作兇器使用之刀具1支
    ，騎乘車牌號碼000-000號普通重型機車，前往址設臺中市○
    區○○路000號建國市場內，進入由洪清華管理之編號B206「
    華哥水產」攤位，持攜帶之刀具割斷洪清華所有之塑膠水管
    ，復在該攤位內拿取白鐵製手推車1臺，將割斷之塑膠水管1
    條，及在攤位內之白鐵製椅子1張、塑膠製盆子1個、菜刀架
    1個、菜刀1把等物品放置在前揭手推車上後，將手推車推離
    洪清華之攤位，以此方式竊取該等物品得手。嗣𡍼萬春正欲
    離去之際，旋經值班之保全賴佑亮發覺攔阻並報警處理，員
    警獲報後到場後，當場扣得𡍼萬春所持用之刀具1支及竊得
    之上開物品(已發還予洪清華)。
二、案經洪清華訴由臺中市政府警察局第三分局報告臺灣臺中地
    方檢察署檢察官偵查起訴。
    理  由
一、本件被告所犯為死刑、無期徒刑、最輕本刑為3年以上有期
    徒刑以外之罪，亦非屬高等法院管轄之第一審案件，其於準
    備程序進行中，就被訴事實為有罪之陳述，經法官告知簡式
    審判程序之旨，並聽取公訴檢察官、被告之意見後，依刑事
    訴訟法第273條之1第1項、第273條之2等規定，裁定進行簡
    式審判程序，且不受同法第159條第1項、第161條之2、第16
    1條之3、第163條之1及第164條至第170條所規定證據能力認
    定及調查方式之限制，合先敘明。
二、上開犯罪事實，業據被告𡍼萬春於偵查及本院審理中坦承不
    諱（偵卷第109至110頁；本院卷第52、59頁），復經證人即
    告訴人洪清華於警詢中指訴（偵卷第37至41頁）、證人賴佑
    亮於警詢中陳述（偵卷第43至45頁）明確，並有臺中市政府
    警察局第三分局職務報告（偵卷第21頁）、臺中市政府警察
    局第三分局扣押筆錄、扣押物品目錄表、扣押物品收據/無
    應扣押之物證明書（偵卷第51至57、61至67頁）、車牌號碼
    000-000號車輛詳細資料報表（偵卷第77頁）、案發現場照
    片7張（偵卷第79至85頁）、扣案刀具照片（偵卷第87頁）
    、臺中市政府警察局第三分局扣押物品清單及扣案刀具照片
    （偵卷第123、129至131頁）、扣押物品清單（本院卷第21
    頁）、臺中市政府警察局第三分局111年5月26日中市警三分
    偵字第1110023429號函檢附之監視器影像檔案及擷圖（本院
    卷第25至39頁）在卷可佐，堪認被告之自白與事實相符，堪
    予採信。是本案事證明確，被告上開犯行洵堪認定，應依法
    論科。
三、論罪科刑：
（一）故核被告所為，係犯刑法第321條第1項第3款之攜帶兇器
      竊盜罪。　
（二）爰審酌被告前已有竊盜之前科紀錄，此有臺灣高等法院被
      告前案紀錄表在卷可按，猶不知悛悔改過、謹言慎行，以
      正途獲取所需，竟率爾進入告訴人管領之攤位，持刀具竊
      取告訴人所有之財物，顯見其法紀觀念薄弱，未能尊重他
      人之財產權，同時嚴重危害社會治安；又被告迄今尚未與
      告訴人達成和解，賠償損失以獲取諒解，所為應予非難；
      惟考量被告犯後坦承犯行，非毫無悔悟之心，態度尚可；
      復衡以被告竊得之財物價值尚非甚鉅，且已全數返還予告
      訴人，此有贓物認領保管單存卷可憑（偵卷第59頁），降
      低犯罪所生之損害，兼衡被告之犯罪動機與目的、犯罪手
      段，暨被告於本院審理中陳稱國中肄業、目前無業、經濟
      來源依靠配偶工作、已婚、育有3名成年子女、整體經濟
      狀況普通等語（本院卷第60頁）之智識程度、經濟與家庭
      生活狀況等一切情狀，量處如主文所示之刑，並諭知易科
      罰金之折算標準。
四、沒收部分：
（一）扣案之刀具1支，為被告所有且係其持以供本案行竊所用
      ，此據被告於偵查中供承明確（偵卷第110頁），故應依
      刑法第38條第2項前段規定，宣告沒收。
（二）至被告竊取之白鐵製手推車1臺、割斷之塑膠水管1條、白
      鐵製椅子1張、塑膠製盆子1個、菜刀架1個、菜刀1把等物
      品，固皆屬被告實際之犯罪所得，惟其已將上開物品全數
      返還予告訴人，此有贓物認領保管單1份（偵卷第59頁）
      在卷供考，爰不予宣告沒收或追徵，附此敘明。
據上論斷，應依刑事訴訟法第273條之1第1項、第299條第1項前
段，刑法第321條第1項第3款、第41條第1項前段、第38條第2項
前段，刑法施行法第1條之1第1項，判決如主文。
本案經檢察官黃政揚提起公訴，檢察官王淑月到庭執行職務。
中　　華　　民　　國　　111 　年　　8 　　月　　31　　日
                  刑事第一庭    法  官  路逸涵
以上正本證明與原本無異。
如不服本判決應於收受送達後20日內向本院提出上訴書狀，並應
敘述具體理由；其未敘述上訴之理由者，應於上訴期間屆滿後20
日內向本院補提理由書（均須按他造當事人之人數附繕本）「切
勿逕送上級法院」。
告訴人或被害人如不服判決，應備理由具狀向檢察官請求上訴，
上訴期間之計算，以檢察官收受判決正本之日起算。
                                書記官  黃于娟
中　　華　　民　　國　　111 　年　　8 　　月　　31　　日
附錄本案論罪科刑法條全文
中華民國刑法第321條
犯前條第1項、第2項之罪而有下列情形之一者，處6月以上5年以
下有期徒刑，得併科50萬元以下罰金：
一、侵入住宅或有人居住之建築物、船艦或隱匿其內而犯之。
二、毀越門窗、牆垣或其他安全設備而犯之。
三、攜帶兇器而犯之。
四、結夥三人以上而犯之。
五、乘火災、水災或其他災害之際而犯之。
六、在車站、港埠、航空站或其他供水、陸、空公眾運輸之舟、
    車、航空機內而犯之。
前項之未遂犯罰之。